臺灣臺南地方法院交通事件裁定　　　　 94年度交聲字第190號
移 送機 關　　交通部公路總局嘉義區監理所臺南監理站
受 處分 人
即 異議 人　　甲○○
上列受處分人因違反道路交通管理處罰條例案件，對於交通部公
路總局嘉義區監理所臺南監理站九十四年四月十二日所為之裁決
處分（處分案號：嘉監南字第裁七四—Ｓ00000000號）
聲明異議，本院裁定如下：
    主  文
原處分撤銷。
甲○○不罰。
    理  由
一、原處分意旨略以：受處分人即異議人甲○○於民國九十二年
    十月二十日十四時三十五分許，駕駛車牌號碼Ｅ二—四四八
    一號自用小客貨車，行經臺南市○○路與德東街交岔路口處
    時，為執行勤務之臺南市警察局第一分局德高派出所警員攔
    查，並認為其有行駛中使用手持式行動電話通話之違規行為
    ，而當場開單舉發。嗣原處分機關即交通部公路總局嘉義區
    監理所臺南監理站經查證結果，亦以異議人之前開違規事實
    明確，乃依照道路交通管理處罰條例第三十一條之一第一項
    之規定，裁處異議人罰鍰新臺幣三千元云云。
二、聲明異議意旨則略以：受處分人即異議人甲○○於本件案載
    違規時間，雖有駕駛上述自用一般小客貨車行經案載違規地
    點之事實，然其未於行駛道路時使用手持式行動電話，應係
    執勤警員誤認所致，不料竟遭執勤警員誤認其有使用手持式
    行動電話撥接或通話之違規行為而開單舉發。原處分機關即
    交通部公路總局嘉義區監理所臺南監理站未經查明，即認異
    議人前述違規事實明確，而裁處罰鍰新臺幣三千元，故異議
    人不服原裁處，而提起本件異議等語。
三、經查：
（一）本件受處分人即異議人甲○○於九十二年十月二十日十四
      時三十五分許，駕駛車牌號碼Ｅ二—四四八一號自用小客
      貨車，行經臺南市○○路與德東街口時，有在駕車行駛道
      路時使用手持式行動電話進行撥接或通話之違規事實，固
      有臺南市警察局南市警交字第Ｓ00000000號舉發
      違反道路交通管理事件通知單一份在卷足參。
（二）然而，依違反道路交通管理事件統一裁罰基準及處理細則
      第十一條第一項第一款前段規定：行為人有本條例（即道
      路交通管理處罰條例）之情形者，應填製舉發違反道路交
      通管理事件通知單（以下簡稱通知單），並於被通知人欄
      予以勾記，當場舉發者，被查獲之駕駛人或行為人為受處
      分人時，應將該通知單填記後交付該行為人簽名或蓋章收
      受之；拒絕簽章者，並記明其事由，視為已收受。關於所
      謂「記明其事由」，應係指記明行為人拒簽時之相關情狀
      ，諸如不服取締、對於違規事項有疑義、撕毀通知單、丟
      棄通知單、逕行駕車離去等為何拒簽之理由，以及是否業
      已告知其應到案之日期、地點等相關事項，如此始足以供
      日後查考之用。查觀諸本件通知單上僅粗略記載「拒簽」
      二字，並未記明任何相關事由，且異議人對於該違規事實
      亦有所爭執，復經本院質之證人即舉發本交通違規事件之
      臺南市警察局第一分局德高派出所警員謝竹陽，其於本院
      調查時亦到庭具結證稱：「（問：本件是否你舉發，情形
      如何？）是我舉發的，惟因時間已久，且案件太多，我不
      記得詳細情形」等語（詳本院九十四年七月二十一日訊問
      筆錄），故由該警員之陳述，無法使本院確信受處分人即
      異議人甲○○於上開時、地，有行駛道路時，使用手持式
      行動電話進行撥接或通話之情事，且取締當時，車輛正行
      進中，要完全正確無誤之觀察並記憶，亦非容易，難以排
      除執勤警員於取締過程中有舉發錯誤或匆忙之中誤看之可
      能性，故本院認尚難僅因一紙違反道路交通管理事件通知
      單即貿然認定異議人有何原處分意旨所稱之違規行為。
四、綜上所述，本件違規事實僅憑執勤警員所記載之舉發內容，
    既不足以證明受處分人即異議人甲○○有原處分意旨所稱之
    於行駛道路時，使用手持式行動電話進行通話或撥話之違規
    行為，故原處分機關即交通部公路總局嘉義區監理所臺南監
    理站貿然對於異議人加以裁罰，於法即有未合，應由本院裁
    定將原處分撤銷，並另為異議人不罰之諭知，以資適法。
五、據上論斷，應依道路交通案件處理辦法第二十條前段，裁定
    如主文。
中　　華　　民　　國　　94　　年　　8 　　月　　11　　日
                       交通法庭  法　官  鄭燕璘
以上正本證明與原本無異。
如不服本裁定應於送達後五日內向本院提出抗告狀。
                                 書記官  陳金堂
中　　華　　民　　國　　94　　年　　8 　　月　　16　　日
